# 请问未分配利润转作补贴怎么处理

提问人：leo2021 时间：2021-01-06 11:31:00
请问国有股东放弃利润分配，作为对公司的补贴，那公司应该如何会计处理？是否需要再交一次税？

回答人：chenyiwei
建议了解放弃利润分配的具体原因，以及这部分额外的未分配利润的归属，在了解相关背景的基础上才能确定如何进行会计处理。